【裁判字號】    98,台上,230
【裁判日期】    980115
【裁判案由】    違反貪污治罪條例等罪
【裁判全文】
最高法院刑事判決              九十八年度台上字第二三０號
上  訴  人  台灣高等法院高雄分院檢察署檢察官
上 訴人 即
被      告  甲○○
選任辯護人  黃金龍律師
            陳煥生律師
上 訴人 即
被      告  乙○○
被      告  丙○○
上列上訴人等因被告等違反貪污治罪條例等罪案件，不服台灣高
等法院高雄分院中華民國九十六年十月二十四日第二審判決（九
十四年度金上重訴字第二號，起訴案號：台灣高雄地方法院檢察
署八十九年度偵字第一九０八０、一九五三四、一九八九一、一
九八九二、一九八九三、二０一０六、二０五一二、二０五一三
、二０五一四、二０五一五＜原判決誤載為二九五一五＞、二０
六三一、二五七八五、二六三六０、二六三六一號，九十年度偵
字第三、四、九０八號），提起上訴，本院判決如下：
    主  文
原判決關於甲○○部分及乙○○違反商業會計法部分撤銷，發回
台灣高等法院高雄分院。
其他上訴駁回。
    理  由
甲、撤銷發回（即甲○○部分及乙○○違反商業會計法部分）：
本件原判決撤銷第一審關於上訴人即被告甲○○部分及上訴人即
被告乙○○違反商業會計法部分之之科刑判決，改判依刑法修正
前牽連犯從一重論甲○○、乙○○以共同連續商業負責人，以明
知為不實之事項，而填製會計憑證罪，甲○○處有期徒刑陸年陸
月；乙○○處有期徒刑陸年。固非無見。
惟查：一、共同正犯之所以應對其他共同正犯所實行之行為負全
部責任者，以就其行為有犯意之聯絡為限，若他犯所實行之行為
，超越原計畫之範圍，而為其所難預見者，則僅應就其所知之程
度，令負責任，未可概以共同正犯論。依卷內資料，乙○○對於
其製作本件以信普營造股份有限公司（下稱信普公司）名義開立
予婦幼實業股份有限公司（下稱婦幼公司）之民國八十七年七月
二十八日QD00000000號、八十七年九月二十三日RF00000000號、
八十七年十一月三十日SH00000000號統一發票三張，持交彰化商
業銀行新興分行（下稱彰銀新興分行）以辦理撥款之事實，於法
務部調查局高雄市調查處偵詢（下稱調詢）時供稱：「我受僱於
黃承志（通緝中，係甲○○之弟，為婦幼公司、信普公司之實際
經營者），他叫我開，我就開。目的就是黃承志叫我拿去給（彰
銀）新興分行錢婉華以便撥款。」復於偵查中供稱：「簽約金發
票我寫的，其餘二張朱怡靜寫的。我拿到銀行交給錢婉華或周作
良。……我拿回的發票交給朱怡靜。……（為何偽開發票？）黃
承志叫我開的」各等語（見第二０六三一號偵查卷第九三、二六
四、二六五頁）；證人朱怡靜於調詢時，亦供稱：上開第一張發
票係乙○○開立，其餘二張係黃承志或乙○○拿紙條寫上發票品
名、金額、日期，要伊按此開立，伊開立後將發票交給黃承志，
不久後黃承志將該三張統一發票交給伊並交待伊均作廢而不要作
帳等語，並與其於檢察官訊問及第一審作證時之所供，暨證人張
美雲於調詢所述，均大致相符（見他字第一一二五號證人筆錄卷
第七五、二二一、二二二、二四三、二四四頁，第一審卷四第九
七頁）。而於甲○○有無涉及黃承志、乙○○製作上揭不實統一
發票之行為，乙○○、朱怡靜、張美雲並未置一詞，是甲○○縱
有如原判決認定與黃承志、乙○○共同向彰銀新興分行詐貸款項
，涉犯刑法第三百三十九條第一項詐欺罪之行為，但黃承志、乙
○○製作上揭不實統一發票，成立商業會計法第七十一條第一款
之罪，既為其等與甲○○共同犯詐欺罪外之另一犯罪行為，應係
基於不同犯意所為之另一犯罪事實，各該犯罪之成立，難認彼此
間即具必然發生之關係。究竟甲○○於乙○○填製不實統一發票
之行為，如何為犯意之聯絡或分擔何部分之行為？抑或甲○○雖
未參與該不實之統一發票之填製，但係知悉本件婦幼公司向彰銀
新興分行貸款之銀行撥款須有營造商發票一同轉入帳戶，而推由
黃承志與乙○○填製並持以向婦幼公司詐貸之用？實情如何，迄
欠詳明。原審並未調查其他具體事證以明確認定，徒憑上揭乙○
○等之證詞，及甲○○有與黃承志等共同為本件貸款之詐欺行為
，遽認乙○○製作上揭不實統一發票行為，所犯（修正前）商業
會計法第七十一條第一款之罪，甲○○與乙○○、黃承志間均具
共同正犯關係（見原判決第四七、五二、六六頁），對於其等間
共同正犯結構及事實之認定，難認已臻允洽，自嫌調查職責未盡
。二、判決書應記載其裁判之理由，有罪之判決書，並應於理由
內分別情形記載適用之法律，此觀刑事訴訟法第三百零八條前段
、第三百十條第七款之規定至明。該所謂「適用之法律」，除簡
易判決書、適用簡式審判程序之有罪判決書及協商判決書（同法
第四百五十五條之九所定以宣示判決筆錄代判決書之情形除外）
之製作，依同法第三百十條之一第一項、第三百十條之二、第四
百五十四條、第四百五十五條之八之規定，僅記載其適用之法條
外，於依通常程序審判終結之有罪判決書，倘屬同一判決內有一
人犯數罪之情形，自應就其所犯各罪之間，究為數罪併罰，抑或
具實質上一罪或裁判上一罪之關係，詳加說明論斷，俾形成最後
處斷之罪刑，始能憑以顯示於判決主文。原判決關於黃承志指示
原審共同被告許翼仁（經原審判處幫助詐欺罪刑確定）製作內容
不實之「聯合建經公司第二期施工進度查核報告書」、「聯合建
經公司第三期施工進度查核報告書」，持以向彰銀新興分行行使
，致其陷於錯誤，撥付相關工程之第二期（須完成整地工程）、
第三期（須完成排水工程）之貸款部分，於事實欄載稱：許翼仁
係「基於幫助使核撥條件成就之意思而允諾，並與黃承志、甲○
○、及乙○○共同萌生行使業務上登載不實文書之犯意聯絡」、
「許翼仁基於上開概括之幫助犯意而允諾，並與黃承志、甲○○
及乙○○共同承接上開行使業務上登載不實文書之概括犯意聯絡
」，而分別製作上開不實之文書（見原判決第一０、一一、一三
頁），復於理由載稱：「被告甲○○、乙○○就本件彰銀新興分
行貸款案部分，就上開信普公司所填製之不實發票及詐貸部分，
均犯（修正前）商業會計法第七十一條第一款之商業負責人以明
知為不實之事項而填製會計憑證罪、以及刑法第三百三十九條第
一項之詐欺取財罪……被告許翼仁基於幫助黃承志取得貸款之意
思，而與黃承志等人共同製作上開查核報告書所為，係犯刑法第
二百十六條、第二百十五條之行使從事業務之人，明知為不實事
項而登載於其業務上作成之文書，足以生損害於他人罪、其因而
協助達成黃承志向彰銀新興分行核准貸款之條件所為，則係犯刑
法第三百三十九條第一項之詐欺取財罪，且為修正前刑法第三十
條第一項之幫助犯」（見原判決第六五頁），又謂「被告甲○○
、乙○○及黃承志，與被告許翼仁，共同實施行使『聯合建經公
司第二期施工進度查核報告書』、『聯合建經公司第三期施工進
度查核報告書』之犯行間，亦有犯意聯絡及行為分擔，為共同正
犯」（見原判決第六六頁）；明白認定許翼仁製作上開不實之查
核報告書而持以行使，所犯刑法第二百十六條、第二百十五條之
行使登載不實之業務上文書罪，甲○○、乙○○亦為共同正犯。
準此，甲○○、乙○○於向彰銀新興分行貸款案部分，除原判決
所論列之（修正前）商業會計法第七十一條第一款之商業負責人
以明知為不實之事項而填製會計憑證罪及刑法第三百三十九條第
一項之詐欺取財罪外，似另與許翼仁共同犯刑法第二百十六條、
第二百十五條之行使登載不實之業務上文書罪。然原判決就甲○
○、乙○○所犯上揭各罪關係之論斷，僅稱「被告甲○○、乙○
○所犯商業負責人以明知為不實之事項而填製會計憑證罪及詐欺
取財罪之間，各有方法結果之牽連關係，各為牽連犯，均依修正
前刑法第五十五條規定，就被告甲○○、乙○○從較重之商業負
責人以明知為不實之事項而填製會計憑證罪論處」等語（見原判
決第六七頁），就甲○○、乙○○所犯（修正前）商業會計法第
七十一條第一款、刑法第三百三十九條第一項之罪，與另犯刑法
第二百十六條、第二百十五條之罪間，法律上應如何處斷，並未
為說明論列，自難謂無判決不適用法則及理由不備之違誤。又承
前引原判決事實欄之記載，許翼仁係與黃承志、甲○○、乙○○
共同二次為上開不實查核報告書之製作等情，如果無訛，甲○○
、乙○○之該部分行為，自與黃承志、許翼仁間有犯意聯絡及行
為分擔關係，為屬共同正犯，原判決亦為此認定，嗣其理由卻僅
謂「被告甲○○、許翼仁先後二次行使業務上登載不實之文書之
犯行」均為時間緊接、方法相同，犯罪構成要件亦相同，應依連
續犯以一罪論，並加重其刑等情（見原判決第六七頁第一０至一
五行），未就另共同正犯乙○○之該部分行為亦依連續犯以一罪
論列，併嫌疏漏。以上或為甲○○、乙○○上訴意旨所指摘，或
為本院得依職權調查之事項，應認原判決關於甲○○部分及乙○
○違反商業會計法部分均有撤銷發回更審之原因。原判決關於不
另諭知甲○○、乙○○無罪部分，既經檢察官起訴書指明與前開
論罪部分有裁判上一罪關係，依審判不可分原則，應一併撤銷發
回，附予說明。
乙、上訴駁回（即丙○○部分及乙○○行使業務上登載不實文書
部分）：
一、丙○○部分：
按刑事訴訟法第三百七十七條規定：上訴於第三審法院，非以判
決違背法令為理由，不得為之。是提起第三審上訴，應以原判決
違背法令為理由，係屬法定要件。如果上訴理由書狀並未依據卷
內訴訟資料，具體指摘原判決不適用何種法則或如何適用不當，
或所指摘原判決違法情事，顯與法律規定得為第三審上訴理由之
違法情形，不相適合時，均應認其上訴為違背法律上之程式，予
以駁回。原判決關於被告丙○○部分，以公訴意旨略稱：丙○○
係前屏東縣枋山鄉公所（下稱枋山鄉公所）秘書（任職期間自八
十六年十一月二十日起至八十七年三月一日止），緣黃承志實際
經營之婦幼公司，與枋山鄉公所簽訂本件相關工程暨農地利用規
劃之「委託管理契約」，婦幼公司以八十七年二月四日婦幼八七
字第００二號函向枋山鄉公所提出測量許可申請，丙○○明知枋
山鄉公所之財經課長林賢文在該函文所會簽之意見為：「１、依
雙方所訂契約書法令辦理。２、開工整地應申請相關建照執照核
可方可施設。」，而鄉長洪清隆亦批示：「１、依照財經課長所
擬。２、承辦人意見可函覆核備。」即應通知婦幼公司補辦建照
等建築許可文件，詎丙○○竟基於不法圖利之意思，對於主管之
事務，逾越其獲授權之範圍，擅自以鄉長洪清隆之名義，製作內
容為對於上開婦幼公司之申請准予核備之枋山鄉公所八十七年二
月九日山鄉密字第０七一０號函，並函覆婦幼公司，嗣後藉新居
落成之名，於八十七年二月十二日收受婦幼公司餽贈之新台幣（
下同）二萬元，因認丙○○涉犯修正前貪污治罪條例第六條第四
款對主管之職務間接圖利及刑法第二百十六條、第二百十三條之
行使公務員登載不實公文書罪嫌等語，但經原審審理結果，認為
不能證明丙○○犯罪，因而維持第一審諭知丙○○無罪之判決，
駁回檢察官在第二審關於該部分之上訴。係以：(1)婦幼公司向枋
山鄉公所發送之八十七年二月四日婦幼八七字第００二號函，係
表示該公司興辦楓港地區遊憩設施建設案，定於八十七年二月六
日開工，進行測設、整地作業，而請備查等內容，該函先經丙○
○簽擬「准予核備開工事宜」之意見後，再會請財經課長林賢文
簽擬上揭意見，最後由鄉長洪清隆為上述之批示，丙○○遂製作
函覆婦幼公司准予核備等內容之函稿，有上開婦幼公司、枋山鄉
公所函（稿）可稽。洪清隆固於調詢時稱：伊針對前開婦幼公司
之函文，意思是要丙○○依照林賢文之意思通知婦幼公司補辦建
照或其他執照，但丙○○未依伊之批示，即依自己之意思辦文函
覆婦幼公司等語，林賢文亦稱：當時丙○○簽准予核備開工事宜
可否，伊則不同意婦幼公司核備開工事宜，因該公司根本尚未取
得相關建照、執照等證件資料，依法自不可同意該公司申報開工
備查事宜，但事後丙○○即依洪清隆鄉長批示，自己辦函自己批
發答覆婦幼公司准予核備開工等語。惟依前揭洪清隆所批示之內
容，並未見不准函覆核備或有具體要求函覆婦幼公司補辦建照或
其他執照之意旨，甚於第二點尚批示可函覆核備之字語，則洪清
隆上開於調詢之陳述，是否與事實相符，即非無疑；洪清隆且於
第一審證稱：伊確有批示承辦人意見可函覆核備等語，此與上開
函文批示內容相符，應可採信，顯見丙○○就該婦幼公司之函文
，並未接獲鄉長不准函覆核備之指示。再依前開婦幼公司函文之
內容，其係針對將要開工進行測設、整地作業之事，向枋山鄉公
所備查之意，而洪清隆於第一審即稱：婦幼公司若要進行測設、
整地，並不用先申請建築執照，不必如林賢文所擬之開工整地應
申請相關建照、執照核可方可設施之意見，因為整地與申請建築
執照係兩個不同之程序等語，林賢文並證稱：伊在前揭婦幼公司
所擬開工整地應申請相關建照、執照核可方可設施之意見，係指
若要蓋建築物的話，應依法申請建照、執照，山坡地之部分如要
開挖，需作水土保持計畫，才要申請開挖許可，若純粹平地整地
，不需要申請許可等語。且查建築法所稱之建築物，為定著於土
地上或地面下具有頂蓋、樑柱或牆壁，供個人或公眾使用之構造
物或雜項工作物，又建築物非經申請直轄市、縣（市）（局）主
管建築機關之審查許可並發給執照，不得擅自建造或使用或拆除
，業為建築法第四條及第二十五條所明定，惟就婦幼公司與枋山
鄉公所間之「屏東縣枋山鄉鼓勵民間投資興辦楓港地區遊憩設施
管理契約」，針對該開發案之整地工程、排水工程，尚非屬建築
法第四條所稱之建築物，無須依同法第二十五條規定申請建造執
照，再者整地工程、排水工程於何種情形下始須申請雜項執照，
建築法並無明定，而申辦山坡地範圍土地涉及開發建築行為者（
山坡地建築管理辦法第三條）、非都市土地開發需辦理土地使用
分區變更者（非都市土地使用管制規則第十三條）、為辦理工商
綜合區申請案之推薦案者（工商綜合區設置方針及申請作業要點
第七條）等情形時，依上法令規定須申請雜項執照等情，有屏東
縣政府九十二年十二月二十九日屏府建管字第0920221740號函及
九十三年二月四日屏府建管字第0930017534號函在卷可參，再者
「屏東縣枋山鄉鼓勵民間投資興辦楓港地區遊憩設施管理契約」
所使用之土地，係一般農業區之特定目的事業用地，有關整地工
程、排水工程是否依法申請雜項執照，建築法並無明定等情，亦
有屏東縣枋山鄉公所九十三年二月二十五日山鄉建字第09500098
2 號函可憑，則前開婦幼公司向枋山鄉公所申請備查之測設、整
地之工程作業，並無須先申請建照或相關執照之相關規定，林賢
文上開於調詢時所為不利於丙○○之陳述，即與上開法規之規定
並不相符，其於調詢時所陳其曾要求丙○○不得核准開工等情縱
或實在，而丙○○仍違背其意思函覆核准開工，仍不能以此即認
定丙○○有何違背法令准予開工之情事。此外，丙○○係以表徵
代理鄉長洪清隆處理業務之「鄉長洪清隆（甲）」之章，蓋用於
前揭回覆婦幼公司函稿上之批示欄內，再據以送交用印、發文，
有上開函稿可憑，洪清隆於第一審並稱：鄉長有甲、乙二顆印章
，甲章存放於祕書丙○○處，伊不在時，丙○○可以用該甲章代
伊處理業務，上開回覆婦幼公司之函稿擬稿發文時，伊並不在，
丙○○所作之回函係符合枋山鄉公所規定之程序等語，林賢文亦
稱：丙○○所作之回函，應符合枋山鄉公所規定之作業程序等語
，足見丙○○係本於鄉公所祕書而代理鄉長洪清隆之身分，持洪
清隆授權使用之甲章批示前開回覆婦幼公司之函稿再送交發文，
並無所謂擅自以鄉長洪清隆名義製作該函稿發文之情形。從而，
洪清隆針對前開婦幼公司將開工進行測設、整地作業而申請備查
之函文，並未批示不准函覆核備或有具體要求函覆婦幼公司補辦
建照或其他執照之意旨，而其批示之內容尚見可函覆核備之字語
，且該申請備查之測設、整地作業工程，並無須先申得建照或相
關執照始得進行之規定，並無所謂應通知婦幼公司補辦建照等建
築許可文件之必要，則丙○○基於上述身分製作本件回覆婦幼公
司之函稿，及以洪清隆授權使用之甲章批示函稿再送交發文，並
未逾越或違背洪清隆批示之內容，而其回覆之函文內容又與法令
規定不相違背，或有登載不實、違反公文作業流程之情形，即難
認有何違法。(2)丙○○固坦陳確於八十七年二月十二日，收到婦
幼公司所贈送、恭賀新居落成之禮金二萬元等情，然堅稱：本件
係原審共同被告陳國勝至枋山鄉公所內，看到伊正在填寫新居落
成之請帖名單，陳國勝向伊索取一張，之後婦幼公司在新居落成
當日送來恭賀新居落成之紅包，並非伊去向婦幼公司索取，且事
後伊拆開紅包才知內有二萬元，並登載於禮金簿上等語，而陳國
勝原於調詢時係稱：丙○○新居落成時，有送帖子給婦幼公司，
黃承志問伊丙○○係何人，伊告知係枋山鄉公所財經課人員，黃
承志遂交一個紅包託伊在新居落成當日致送丙○○，伊於當日至
該新居處致送紅包，並未為前揭婦幼公司申請核備函之事與丙○
○接洽，且前開枋山鄉公所回覆婦幼公司之函文並非為了配合婦
幼公司之貸款案，而該紅包亦非答謝丙○○幫忙之意等語，於第
一審仍稱：伊至枋山鄉公所開會，看到丙○○寫帖子發給同事，
伊就說丙○○是不是大小眼，並向其索取一張帖子，再將帖子交
給黃承志，黃承志再託伊致送紅包，黃承志與枋山鄉公所之人員
不熟等語，核與丙○○所辯情節相符；再參以丙○○倘與婦幼公
司原即有談妥配合出具前揭枋山鄉公所回覆婦幼公司之函文，並
藉以取得婦幼公司致贈金錢作為代價，衡諸常情，黃承志應即主
動支付金錢予丙○○，而非在丙○○有新居落成之事，且經詢問
陳國勝始知丙○○係為何人之後，方才贈送二萬元作為禮金，且
丙○○若係基於收取賄賂之意而收受該款項，亦無將所收取之賄
款登錄在禮金簿以便他人發現其犯行之理。足見丙○○並無所謂
主動以新居落成為由向婦幼公司索取金錢之情事。本件並無證據
足認上揭婦幼公司致贈之禮金與該回覆之函文有何關聯，又無從
認定丙○○係為配合婦幼公司之貸款而製發該回覆之函文，實不
能僅因該回覆函文係由丙○○製發，以及婦幼公司曾致贈新居落
成之禮金，遽認丙○○存有藉由該回覆函文使婦幼公司據以申貸
之間接圖利犯意，而課以對主管之職務間接圖利之罪責各等情。
俱依卷內資料，說明論述綦詳，並無違法情事。檢察官上訴意旨
略稱：林賢文於調詢時，陳稱：伊不同意婦幼公司核備開工事宜
，因該公司根本尚未取得相關建照、執照等證件資料，依法自不
可同意該公司申報開工備查事宜云云，洪清隆亦稱：伊針對前開
婦幼公司之函文，意思是要丙○○依照林賢文之意思通知婦幼公
司補辦建照或其他執照，但丙○○未依伊之批示，即依自己之意
思辦文函覆婦幼公司云云，其等初供較少權衡利害得失或受干預
，應較可採，足見當時林賢文並未批擬、洪清隆並未批准函覆准
予開工。且依婦幼公司與枋山鄉公所間之上述契約書第三條約定
：「乙方依有關建築法令申請核准開工興建。」及第五條第二項
第一款所定建築物並非僅整地工程觀之，本件申請整地，自係建
築物之開工建造，應申請相關建照、執照核可方可施設並准予備
查。丙○○對鄉長之批示如有疑義，亦應請示原委，其擅自發文
准予核備，使婦幼公司得以向彰銀新興分行申貸，又收取婦幼公
司致贈與一般社會禮俗顯不相當之禮金二萬元，原審捨上述不利
丙○○之證據，採林賢文、洪清隆於審判中之證詞，遽謂不能證
明丙○○無罪，有理由不備之違法等語。然查：檢察官就被告犯
罪事實，應負舉證責任，並指出證明之方法。刑事訴訟法第一百
六十一條第一項定有明文。因此，檢察官對於起訴之犯罪事實，
應負提出證據及說明之實質舉證責任。倘其所提出之證據，不足
為被告有罪之積極證明，或其指出證明之方法，無從說服法院以
形成被告有罪之心證，基於無罪推定之原則，自應為被告無罪之
諭知。本件婦幼公司於丙○○新居落成致贈禮金二萬元，較諸卷
內丙○○禮金簿之其他記載，該新居落成所收受之禮金多僅為數
千元之情形，婦幼公司之致贈二萬元，固與一般禮俗難謂相當，
但本件既查無積極證據足資認定婦幼公司之致贈該禮金，與丙○
○製作上開回覆函文之行為間有何關聯，並無從認定丙○○係為
配合婦幼公司之貸款而製作該回覆之函文，其間難認有對價關係
，而不能證明丙○○具圖利婦幼公司之犯意，則婦幼公司於丙○
○新居落成致贈禮金二萬元，縱非與一般禮俗相當，仍難遽認丙
○○應負修正前貪污治罪條例第六條第四款之圖利罪責；況公訴
人就丙○○如何係為配合婦幼公司之貸款而製作該回覆之函文乙
節，於原審並未依上開關於舉證責任之規定，再提出適合於證明
犯罪事實之積極證據，並說明其證據方法與待證事實之關係，原
審對於卷內公訴人所提之訴訟資料，復已逐一剖析，參互審酌，
仍認無從獲得有罪之心證，因而維持第一審對丙○○無罪之判決
，於法自無違誤。經核檢察官上訴意旨，係置原判決所為明白論
斷於不顧，仍持已為原判決指駁之陳詞，專憑己意再事爭辯，或
任意指摘原判決違法，難認已符合首揭法定之第三審上訴要件。
檢察官之上訴違背法律上之程式，亦應予駁回。
二、乙○○行使業務上登載不實文書部分：
按最重本刑為三年以下有期徒刑之罪之案件，經第二審判決者，
不得上訴於第三審法院，刑事訴訟法第三百七十六條第一款定有
明文。本件乙○○因違反商業會計法等罪案件，其中與黃承志、
劉明忠共同製作不實之「中馬企業股份有限公司董事會議事錄」
，推選劉明忠為中馬企業股份有限公司（實際負責人仍為黃承志
）董事長，並持以行使向經濟部商業司申請辦理變更登記部分，
原審係依刑法第二百十六條、第二百十五條論處罪刑（依原判決
理由之論斷，乙○○此部分犯行，與其餘於彰銀新興分行貸款案
所犯修正前商業會計法第七十一條第一款等罪，犯意各別、行為
互殊，而予分論併罰<見原判決第六五至六七頁>），查該罪之最
重法定本刑為三年以下有期徒刑，依首開說明，既經第二審判決
，自不得上訴於第三審法院，乙○○竟對之亦提起上訴，此部分
之上訴顯為法所不許，應併予駁回。
據上論結，應依刑事訴訟法第三百九十七條、第四百零一條、第
三百九十五條前段，判決如主文。
中    華    民    國  九十八  年    一    月   十五   日
                      最高法院刑事第十庭
                          審判長法官  邵  燕  玲
                                法官  李  伯  道
                                法官  孫  增  同
                                法官  李  英  勇
                                法官  林  錦  芳
      本件正本證明與原本無異
                                      書  記  官
中    華    民    國  九十八  年    一    月   二十   日
                                                      Ｑ


司法院資訊處製作；財團法人民間司法改革基金會備份。
